【裁判字號】    99,抗,272
【裁判日期】    991029
【裁判案由】    聲請具保停止羈押
【裁判全文】
臺灣高等法院高雄分院刑事裁定           99年度抗字第272號
抗  告  人
即  被  告  甲 ○ ○
上列抗告人因聲請具保停止羈押案件，不服臺灣高雄地方法院中
華民國99年9 月2 日裁定（99年度訴字第518 號），提起抗告，
本院裁定如下：
    主  文
抗告駁回。
    理  由
一、本件抗告意旨略以：抗告人即被告甲○○主張對於犯罪事實
    已就自己涉案部分坦承不諱，且前後供述一致；足見其犯罪
    後態度良好，且有悛悔之據；故原審未予考量審酌，僅以其
    所涉犯之罪名之法定刑屬最輕本刑為5 年以上有期徒刑之罪
    ，而為羈押之理由，尚難謂當。又99年度訴字第705 號案是
    由原審法院審理案件，此案為販賣二、三、四級毒品，遭原
    審法院判處應執行刑15年有期徒刑，在審理終結時即裁定以
    15萬元交保，而抗告人即被告遭判處應執行刑14年有期徒刑
    而不能具保，亦屬前後矛盾，為此請廢棄原裁定，准被告具
    保停止羈押云云。
二、按被告經法官訊問後，認為犯罪嫌疑重大，而有逃亡之情形
    ，或所犯為死刑、無期徒刑或最輕本刑為5 年以上有期徒刑
    之罪者，非予羈押，顯難進行追訴、審判或執行，得羈押之
    ，刑事訴訟法第101 條第1 項第1 款、第3 款分別定有明文
    。又刑事被告經訊問後，於必要時得羈押之，所謂必要與否
    ，自應按照訴訟進行程度，及其他一切情事，由法院斟酌認
    定（最高法院29年度抗字第57號判例意旨參照）。準此，法
    院為羈押之裁定時，其本質上係屬為保全被告使刑事訴訟程
    序得以順利進行，或為保全證據或為擔保嗣後刑之執行程序
    ，而對被告實施剝奪其人身自由之強制處分，法院僅須審查
    被告犯罪嫌疑是否重大及有無須賴此保全偵、審程序進行或
    執行之必要，關於羈押原因之判斷，尚不適用訴訟上嚴格證
    明之原則。又所謂羈押必要性，除有同法第114 條各款所列
    情形之一不得駁回者外，係由法院就具體個案，依職權衡酌
    是否有非予羈押顯難保全證據或難以遂行訴訟程序者為依據
    ，法院在不違背通常生活經驗之定則或論理法則時，依法自
    有審酌認定之職權。是於偵審中羈押被告之目的，既在於確
    保訴訟程序之進行、確保證據之存在及真實，而被告有無羈
    押之必要，法院自得就具體個案情節予以斟酌決定，如就客
    觀情事觀察，法院羈押之裁定在目的與手段間之衡量並無違
    反比例原則情形，即無違法或不當可言。
三、查被告甲○○因涉犯毒品危害防制條例第4 條第2 、3 項之
    販賣第二、三級毒品罪及違反同條例第8 條第3 項之轉讓第
    三級毒品罪嫌，前經原審訊問後，認為犯罪嫌疑重大，所犯
    販賣第二、三級毒品罪為最輕本刑有期徒刑5 年以上之罪，
    且有逃亡之虞，非予羈押，顯難進行審判，而有羈押必要，
    乃依刑事訴訟法第101 條第1 項、第108 條第1 項之規定，
    自民國99年4 月7 日起執行羈押在案。嗣抗告人聲請具保停
    止羈押，原審審酌被告上開羈押原因依然存在，且不能因具
    保使其原因消滅，因而駁回被告具保停止羈押之聲請。經核
    原裁定於法並無不合，抗告意旨，仍執前詞，指摘原裁定不
    當，為無理由，應予駁回。
據上論斷，應依刑事訴訟法第412 條，裁定如主文。
中    華    民    國    99    年    10    月     29   日
                  刑事第七庭    審判長法  官  莊飛宗
                                      法  官  蔡廣昇
                                      法  官  謝宏宗
以上正本證明與原本無異。
本件裁定不得再抗告。
中    華    民    國    99    年    10    月    29    日
                                      書記官  蘇恒仁

司法院資訊處製作；財團法人民間司法改革基金會備份。
